臺灣新竹地方法院刑事判決
                                    109年度交易字第593號
公  訴  人  臺灣新竹地方檢察署檢察官
被      告  湯國生


上列被告因公共危險等案件，經檢察官提起公訴（109 年度軍偵
字第68號），本院依簡式審判程序判決如下：
    主  文
湯國生吐氣所含酒精濃度達每公升零點二五毫克以上而駕駛動力
交通工具，處有期徒刑參月，如易科罰金，以新臺幣壹仟元折算
壹日。緩刑貳年，並應於本案判決確定後壹年內向公庫支付新臺
幣肆萬元。
湯國生其餘被訴部分公訴不受理。
    事實及理由
一、本件犯罪事實及證據，除犯罪事實欄一、第3 至16行應更正
    「…飲用啤酒約6 罐後，有吐氣所含酒精濃度達每公升0.25
    毫克以上之情形，仍基於酒後駕駛動力交通工具之犯意，騎
    乘車牌號碼000-000 號重型機車行駛於道路上。嗣於109 年
    7 月24日凌晨1 時2 分許，沿新竹市力行三路由南往北方向
    行駛，行經台積電南二哨前時，本應注意車前狀況，隨時採
    取必要之安全措施，而依當時天候晴、夜間有照明、柏油路
    面、乾燥、無缺陷、無障礙物、視距良好等情形觀之，亦無
    任何不能注意之情事，竟疏未注意及此，不慎撞擊行人巫智
    文，致巫智文受有右側鎖骨幹粉碎性骨折、右胸壁鈍挫傷併
    一根肋骨骨折、左肩粘連性囊炎、頭部撕裂傷（5.5 ×1 ×0.
    5 公分）等傷害（業據撤回告訴）。嗣經警在不知肇事者時
    ，湯國生在場表明其為肇事者，並陳述肇事經過，而就肇事
    經過自首接受裁判，並於同日凌晨…」外，餘均引用檢察官
    起訴書之記載（如附件）。
二、論罪科刑
（一）核被告所為，係犯刑法第185 條之3 第1 項第1 款之吐氣
      所含酒精濃度達每公升0.25毫克以上而駕駛動力交通工具
      之公共危險罪。
（二）爰審酌被告無視酒後不得駕車之禁令，酒精濃度達每公升
      0.77毫克，仍貿然酒後駕車上路，嚴重危及道路交通安全
      ，缺乏尊重其他用路人生命、財產安全之觀念，惟念其犯
      後坦承犯行，態度尚可，兼衡被告有軍人、空調之工作經
      歷，暨被告之犯罪動機、目的、手段、品行、生活狀況（
      警詢自陳家庭經濟狀況為小康）、智識程度為高中畢業等
      一切情狀，量處如主文所示之刑，並諭知易科罰金之折算
      標準，以資懲儆。
（三）被告前未曾因故意犯罪受有期徒刑以上刑之宣告，有臺灣
      高等法院被告前案紀錄表1 份附卷足稽，其因一時失慮致
      罹刑章，惟犯罪後已坦承犯行，態度良好，經此次偵審程
      序，當知所警惕，信無再犯之虞，本院認其所受宣告之刑
      以暫不執行為適當，爰依刑法第74條第1 項第1 款之規定
      ，併予宣告緩刑2 年，以勵自新。然為促使被告日後更加
      重視法規範秩序、強化法治觀念，敦促被告確實惕勵改過
      ，本院認應課予一定條件之緩刑負擔，令其能從中深切記
      取教訓，並督促時時警惕，爰併依刑法第74條第2 項第4
      款之規定，諭知被告於判決確定後1 年內，應向公庫支付
      新臺幣4 萬元，以期符合本件緩刑目的（若被告不履行此
      一負擔，且情節重大足認原宣告之緩刑難收其預期效果，
      而有執行刑罰之必要者，依刑法第75條之1 第1 項第4 款
      之規定，得撤銷其宣告）。
三、公訴不受理部分
（一）公訴意旨另以：被告湯國生於民國000 年0 月00日晚間7
      時30分許起至同日晚間10時許止，在其位於新竹縣○○鄉○○
      村0 鄰○○○0 號之住處，飲用啤酒約6 罐後，其吐氣所含
      酒精濃度已逾每公升0.25毫克，倘於此時駕車行駛於道路
      上，隨時將有致他人於死、傷之危險；且被告湯國生應注
      意飲酒後不得騎乘機車，客觀上亦無不能注意之情事，詎
      其竟未注意及此，仍於同日晚間10時許起至翌（24）凌晨
      1 時2 分止期間內之不詳時間，自其上址住處騎乘車牌號
      碼000-000 號普通重型機車行駛於道路上。嗣於109 年7 
      月24日凌晨1 時2 分許，被告湯國生騎乘上開機車沿新竹
      市東區力行三路由南往北方向行駛，行經該路段之台積南
      二哨前時，因其飲酒後騎乘機車，注意力、反應力及判斷
      力均顯著下降，將上開機車騎往一旁人行道，並自後方撞
      擊行人巫智文，致巫智文倒地而受有右側所骨幹粉碎性骨
      折、右胸壁鈍挫傷併1 根肋骨骨折、左肩粘連性囊炎、頭
      部撕裂傷（約5.5X1X0.5 公分）等傷害。因認被告湯國生
      此部分所為，係涉犯刑法第284 條之過失傷害罪嫌。
（二）按告訴乃論之罪，告訴人於第一審辯論終結前得撤回其告
      訴，又告訴經撤回者，應諭知不受理之判決，刑事訴訟法
      第238 條第1 項、第303 條第3 款分別定有明文。查本件
      被告所涉上開過失傷害犯行，依刑法第287 條前段之規定
      ，須告訴乃論，茲因告訴人具狀撤回告訴，依照上開規定
      ，自應諭知不受理之判決。
據上論斷，應依刑事訴訟法第273 條之1 第1 項、第299 條第1
項前段、第303 條第3 款、第310 條之2 、第454 條第2 項，判
決如主文。
本案經檢察官陳郁仁提起公訴，檢察官陳宏兆到庭執行職務。
中　　華　　民　　國　110 　　年　　1 　　月　　20　　日
                  刑事第六庭  法　官  王子謙
以上正本證明與原本無異。
如不服本判決應於收受本判決後20日內向本院提出上訴書狀，上
訴書狀應敘述具體理由。上訴書狀未敘述上訴理由者，應於上訴
期間屆滿後20日內補提理由書狀於本院（均須按他造當事人之人
數附繕本）「切勿逕送上級法院」。
中　　華　　民　　國　　110 　年　　1 　　月　　20　　日
                              書記官  廖宜君
附錄本案論罪科刑法條全文：
刑法第185 條之3
駕駛動力交通工具而有下列情形之一者，處二年以下有期徒刑，
得併科二十萬元以下罰金：
一、吐氣所含酒精濃度達每公升零點二五毫克或血液中酒精濃度
    達百分之零點零五以上。
二、有前款以外之其他情事足認服用酒類或其他相類之物，致不
    能安全駕駛。
三、服用毒品、麻醉藥品或其他相類之物，致不能安全駕駛。因
    而致人於死者，處三年以上十年以下有期徒刑；致重傷者，
    處一年以上七年以下有期徒刑。
曾犯本條或陸海空軍刑法第五十四條之罪，經有罪判決確定或經
緩起訴處分確定，於五年內再犯第一項之罪因而致人於死者，處
無期徒刑或五年以上有期徒刑；致重傷者，處三年以上十年以下
有期徒刑。

（附件）
臺灣新竹地方檢察署檢察官起訴書
                                     109年度軍偵字第68號

    被　　　告　湯國生　男　30歲（民國00年00月0日生）
                        住新竹縣○○鄉○○村0鄰○○○0號
                        國民身分證統一編號：Z000000000號
上列被告因公共危險等案件，業經偵查終結，認應提起公訴，茲
將犯罪事實及證據並所犯法條分敘如下：
        犯罪事實
一、湯國生於民國 000 年 0 月 00 日晚間 7 時 30 分許起至
    同日晚間 10 時許止，在其位於新竹縣○○鄉○○村 0 鄰
    ○○○ 0 號之住處，飲用啤酒約 6 罐後，其吐氣所含酒精
    濃度已逾每公升 0.25 毫克，倘於此時駕車行駛於道路上，
    隨時將有致他人於死、傷之危險；且湯國生應注意飲酒後不
    得騎乘機車，客觀上亦無不能注意之情事，詎其竟未注意及
    此，仍於同日晚間 10 時許起至翌（24）凌晨 1 時 2 分止
    期間內之不詳時間，自其上址住處騎乘車牌號碼 000-000號
    普通重型機車行駛於道路上。嗣於 109 年 7 月 24 日凌晨
    1 時 2 分許，湯國生騎乘上開機車沿新竹市東區力行三路
    由南往北方向行駛，行經該路段之台積南二哨前時，因其飲
    酒後騎乘機車，注意力、反應力及判斷力均顯著下降，將上
    開機車騎往一旁人行道，並自後方撞擊行人巫智文，致巫智
    文倒地而受有右側所骨幹粉碎性骨折、右胸壁鈍挫傷併 1
    根肋骨骨折、左肩粘連性囊炎、頭部撕裂傷（約 5.5X1X0.5
    公分）等傷害。嗣員警獲報至現場處理，並於同日凌晨 2
    時 13 分許測試湯國生之吐氣所含酒精濃度達每公升 0.77
    毫克而查獲。
二、案經巫智文訴由內政部警政署保安警察第二總隊第三大隊第
    一中隊報告偵辦。證據並所犯法條
一、證據清單及待證事實：

編號 證據名稱　　　　　　　 待證事實　　　　  ㈠ 被告湯國生於警詢及偵訊中之自白。 證明全部犯罪事實。  ㈡ 告訴人巫智文於警詢及偵訊中之證述。 證明本件車禍發生經過之事實。  ㈢ 當事人酒精測試紀錄表、刑法地第一百八十五條之三第一項第二款案件測試觀察紀錄表、內政部警政署保安警察第二總隊舉發違反道路交通管理事件通知單影本及員警查獲案件報告各 1 份。 證明被告於前揭時、地飲酒後騎乘機車，嗣於車禍後經員警檢測其吐氣所含酒精濃度達每公升 0.77 毫克等事實。  ㈣ 道路交通事故現場圖、道路交通事故調查報告表（一）、（二）、道路交通事故談話紀錄表各 1 份；現場及車損照片 6 張。 證明本件車禍發生經過及被告有犯罪事實欄所載應注意、能注意而未注意之過失等事實。  ㈤ 新竹馬偕紀念醫院診斷證明書 1 紙。 證明告訴人因本件車禍而受有犯罪事實欄所載傷害之事實。 


二、核被告湯國生所為，係犯刑法第 185 條之 3 第 1 項第 1
    款之不能安全駕駛罪嫌及第 284 條前段之過失傷害罪嫌。
    被告所犯上開 2 罪嫌間，犯意各別、行為互殊，請予分論
    併罰。又被告酒醉駕車且行駛人行道因而致人受傷，就其所
    犯過失傷害罪嫌部分，請依道路交通管理處罰條例第 86 條
    第 1 項規定加重其刑。再被告於肇事後，在未被有偵查犯
    罪職權之機關或公務員發覺前，向據報前往處理之員警自首
    肇事而願受裁判，此有保安警察第二總隊第三大隊第一中隊
    竹園分隊道路交通事故肇事人自首情形紀錄表 1 紙在卷可
    稽，請審酌依刑法 62 條前段規定減輕其刑。
三、依刑事訴訟法第251條第1項提起公訴。
    此　致
臺灣新竹地方法院
中　　華　　民　　國　　109 　年　　 9　　月　　12　　日
                              檢　察　官　陳郁仁
本件證明與原本無異　　　　
中　　華　　民　　國　　109 　年　   9　　月　  18　　日
                              書  記  官  陳桂香
參考法條：
中華民國刑法第185條之3第1項第1款
駕駛動力交通工具而有下列情形之一者，處 2 年以下有期徒刑
，得併科 20 萬元以下罰金：
一、吐氣所含酒精濃度達每公升零點二五毫克或血液中酒精濃度
    達百分之零點零五以上。中華民國刑法第284條前段因過失
    傷害人者，處 1 年以下有期徒刑、拘役或 10 萬元以下罰
    金。道路交通管理處罰條例第86條第1項汽車駕駛人，無駕
    駛執照駕車、酒醉駕車、吸食毒品或迷幻藥駕車、行駛人行
    道或行經行人穿越道不依規定讓行人優先通行，因而致人受
    傷或死亡，依法應負刑事責任者，加重其刑至二分之一。